---
title: "Untitled"
output: github_document
---

## Identifikasi Outlier Pada Dataset Housing Price

### Tentang Dataset

> [**Dataset**](https://www.kaggle.com/datasets/harishkumardatalab/housing-price-prediction)
> ini menyediakan informasi lengkap untuk prediksi harga rumah, dengan
> 13 nama kolom:
>
> - Price: Harga rumah.
> - Area: Luas total rumah dalam meter persegi.
> - Bedrooms: Jumlah kamar tidur di dalam rumah.
> - Bathrooms: Jumlah kamar mandi di dalam rumah.
> - Stories: Jumlah lantai di dalam rumah.
> - Mainroad: Apakah rumah tersebut terhubung dengan jalan utama
>   (Ya/Tidak).
> - Guestroom: Apakah rumah tersebut memiliki ruang tamu (Ya/Tidak).
> - Basement: Apakah rumah memiliki ruang bawah tanah (Ya/Tidak).
> - Hot water heating: Apakah rumah memiliki sistem pemanas air panas
>   (Ya/Tidak).
> - Airconditioning: Apakah rumah memiliki sistem pendingin udara
>   (Ya/Tidak).
> - Parking: Jumlah tempat parkir yang tersedia di dalam rumah.
> - Prefarea: Apakah rumah tersebut terletak di area yang disukai
>   (Ya/Tidak).
> - Furnishing status: Status perabotan rumah (Fully Furnished,
>   Semi-Furnished, Unfurnished).

### Import Dataset

```{r}
housing_data <- read.csv("C:/Users/Repets/Downloads/Housing.csv", stringsAsFactors = TRUE)
dim(housing_data)
```

```{r}
library(tidyverse)
summary(housing_data)
```

```{r}
str(housing_data)
```

```{r}
housing_data_copy <- housing_data
```

#### Identification Outlier With Histogram And Boxplot

```{r}
housing_data_copy$bedrooms_factor <- factor(housing_data_copy$bedrooms, levels = c(1, 2, 3, 4, 5, 6), labels = c("kamar1", "kamar2", "kamar3", "kamar4", "kamar5", "kamar6"))

housing_data_copy$bathrooms_factor <- factor(housing_data_copy$bathrooms, levels = c(1, 2, 3, 4), labels = c("kamar mandi1", "kamar mandi2", "kamar mandi3", "kamar mandi4"))

housing_data_copy$stories_factor <- factor(housing_data_copy$stories, levels = c(1, 2, 3, 4), labels = c("satu lantai", "dua lantai", "tiga lantai", "empat lantai"))

housing_data_copy$parking_factor <- factor(housing_data_copy$parking, levels = c(0, 1, 2, 3), labels = c("tanpa parkir" ,"satu parkir", "dua parkir", "tiga parkir"))
```

```{r}
head(housing_data_copy)
```
```{r}
ggplot(data = housing_data_copy, mapping = aes(x = "", y = price))+
  geom_boxplot(fill = "maroon")
```

terdapat pencilan pada variabel price

```{r}
ggplot(data = housing_data_copy, mapping = aes(x = price))+
  geom_histogram(fill = "maroon", color = "black", bins = 30)
```

```{r}
ggplot(data = housing_data_copy, mapping = aes(x = "", y = area))+
  geom_boxplot(fill = "maroon")
```

terdapat pencilan pada variable area

```{r}
ggplot(data = housing_data_copy, mapping = aes(x = area))+
  geom_histogram(fill = "maroon", color = "black", bins = 30)
```

variable selain area dan price lebih tepat jika disebut dengan variabel kategorikal/faktor, maupun ordinal, bukan variabel numerik dengan skala interval dan rasio yang dapat diukur secara kontinu, maka dari itu ada kemungkinan tidak adanya outlier pada variabel-variabel tersebut.

```{r}
boxplot.stats(housing_data_copy$price)$out
```

```{r}
out <- boxplot.stats(housing_data_copy$price)$out

outlier_ind <- filter(housing_data_copy, price %in% c(out))
outlier_ind
```
terdapat `15` outlier pada variable price

```{r}
out1 <- boxplot.stats(housing_data_copy$area)$out

outlier_ind1 <- filter(housing_data_copy, area %in% c(out1))
outlier_ind1
```
terdapat `12` baris outlier pada variable area

#### Identification Outlier with persentil

```{r}
lower_bound <- quantile(housing_data_copy$price, 0.01)
upper_bound <- quantile(housing_data_copy$price, 0.99)

print(paste("lower : ", lower_bound))
print(paste("upper : ", upper_bound))
```

```{r}
outlier_ind2 <- filter(housing_data_copy, price < lower_bound | price > upper_bound)
outlier_ind2
```
terdapat `12` outlier ketika menggunakan metode persentil pada variable price

```{r}
lower_bound1 <- quantile(housing_data_copy$area, 0.01)
upper_bound1 <- quantile(housing_data_copy$area, 0.99)

print(paste("lower : ", lower_bound1))
print(paste("upper : ", upper_bound1))
```

```{r}
outlier_ind3 <- filter(housing_data_copy, area < lower_bound1 | area > upper_bound1)
outlier_ind3
```

#### Identification outlier with hampel filter

```{r}
lower_bound2 <- median(housing_data_copy$price) - 3 * mad(housing_data_copy$price, constant = 1)
upper_bound2 <- median(housing_data_copy$price) + 3 * mad(housing_data_copy$price, constant = 1)

print(paste("lower : ", lower_bound2))
print(paste("upper : ", upper_bound2))
```

```{r}
outlier_ind4 <- filter(housing_data_copy, price < lower_bound2 | price > upper_bound2)
outlier_ind4 %>% head()
```
terdapat `47` baris outlier pada variable price dengan metode hampel filter

```{r}
lower_bound3 <- median(housing_data_copy$area) - 3 * mad(housing_data_copy$area, constant = 1)
upper_bound3 <- median(housing_data_copy$area) + 3 * mad(housing_data_copy$area, constant = 1)

print(paste("lower : ", lower_bound3))
print(paste("upper : ", upper_bound3))
```

```{r}
outlier_ind5 <- filter(housing_data_copy, area < lower_bound3 | area > upper_bound3)
outlier_ind5 %>% head()
```
terdapat `34` baris outlier pada variable area ketika menggunakan hampel filter

### Menghapus Outlier

#### Menghapus Outlier dari Metode boxplot.stats()

```{r}
housing_data1 <- housing_data
dim(housing_data1)
```

```{r}
housing_data1 <- filter(housing_data1, !(price %in% c(out)))
dim(housing_data1)
```

```{r}
housing_data1 <- filter(housing_data1, !(area %in% c(out1)))
dim(housing_data1)
```

```{r}
ggplot(data = housing_data1, mapping = aes(x = "", y = price))+
  geom_boxplot(fill = "maroon")
```
ketika menggunakan dataset tanpa outlier hasil fungsi `boxplot.stats()` masih terdapat outlier

```{r}
ggplot(data = housing_data1, mapping = aes(x = price))+
  geom_histogram(fill = "maroon", color = "black", bins = 30)
```

```{r}
ggplot(data = housing_data1, mapping = aes(x = "", y = area))+
  geom_boxplot(fill = "maroon")
```
pada variable area masih terdapat outlier

```{r}
ggplot(data = housing_data1, mapping = aes(x = area))+
  geom_histogram(fill = "maroon", color = "black", bins = 30)
```

#### Menghapus Outlier dari Metode Persentil

```{r}
housing_data2 <- housing_data
dim(housing_data2)
```

```{r}
housing_data2 <- filter(housing_data2, !(price < lower_bound | price > upper_bound))
dim(housing_data2)
```

```{r}
housing_data2 <-filter(housing_data2, !(area < lower_bound1 | area > upper_bound1))
dim(housing_data2)
```
```{r}
ggplot(data = housing_data2, mapping = aes(x = "", y = price))+
  geom_boxplot(fill = "maroon")
```

```{r}
ggplot(data = housing_data2, mapping = aes(x = price))+
  geom_histogram(fill = "maroon", color = "black", bins = 30)
```


```{r}
ggplot(data = housing_data2, mapping = aes(x = "", y = area))+
  geom_boxplot(fill = "maroon")
```

```{r}
ggplot(data = housing_data2, mapping = aes(x = area))+
  geom_histogram(fill = "maroon", color = "black", bins = 30)
```
masih terdapat outlier pada kedua variable pengamatan ketika menggunakan persentil

#### Menghapus Outlier dari Metode hampel filter

```{r}
housing_data3 <- housing_data
dim(housing_data3)
```

```{r}
housing_data3 <- filter(housing_data3, !(price < lower_bound2 | price > upper_bound2))
dim(housing_data3)
```

```{r}
housing_data3 <- filter(housing_data3, !(area < lower_bound3 | area > upper_bound3))
dim(housing_data3)
```
```{r}
ggplot(data = housing_data3, mapping = aes(x = "", y = price))+
  geom_boxplot(fill = "maroon")
```

```{r}
ggplot(data = housing_data3, mapping = aes(x = price))+
  geom_histogram(fill = "maroon", color = "black", bins = 30)
```

```{r}
ggplot(data = housing_data3, mapping = aes(x = "", y = area))+
  geom_boxplot(fill = "maroon")
```

```{r}
ggplot(data = housing_data3, mapping = aes(x = area))+
  geom_histogram(fill = "maroon", color = "black", bins = 30)
```

terlihat sudah outlier sudah tidak terlihat ketika menggunakan metode `hampel filter`

dataset Housing_price not outlier [here](https://github.com/muhammadrendysa/dataset_tanpa_outlier/blob/main/Housing_price_notOutlier.xlsx)














